【裁判字號】    95,易,554
【裁判日期】    950630
【裁判案由】    竊盜
【裁判全文】
臺灣桃園地方法院刑事判決               95年度易字第554號
公  訴  人  台灣桃園地方法院檢察署檢察官
被      告  甲○○
上列被告因竊盜案件，經檢察官提起公訴（95年度偵字第3747號
），本院判決如下︰
    主  文
甲○○竊盜，處拘役拾伍日，如易科罰金，以佰元折算壹日。
    事  實
一、甲○○意圖為自己不法之所有，於民國九十五年二月二日上
    午十一時三十分許，在桃園縣八德市○○里○○路二二號內
    之販售衣物攤位上，以徒手方式竊取丙○○所有之女用粉紅
    色絨毛背心一件，得手後即往桃園縣八德市○○里○○路二
    十號方向離去，而為丙○○發覺，在桃園縣八德市○○里○
    ○路二十號前將甲○○攔下，並報警處理。
二、案經丙○○訴由桃園縣政府警察局八德分局報請台灣桃園地
    方法院檢察署檢察官偵查起訴。
    理  由
一、訊據被告矢口否認有何竊盜之犯行，辯稱當時僅係想要要在
    逛一下，並未離開現場云云。經查，被告於警詢中自承當時
    因要至隔壁二十號購買下一個要買之物，便將粉紅色背心置
    於手上走至二十號等情（見偵查卷第七頁），而證人即告訴
    人丙○○亦證稱被告當時手上拿著紅色小外套，走在我們桃
    園縣八德市○○里○○路二二號內二攤攤間之走道後直接走
    出，已到二十號門口，而二十號係賣五金等物，與二二號間
    有水泥牆隔開等語（見本院九十五年六月二十八日審判筆錄
    第三、四頁），證人即當時在現場之告訴人之妻乙○亦證述
    係在二十號門口抓到被告等語（見同上審判筆錄第五頁），
    足認被告當時遭攔下之處確係二十號，已非二二號，是被告
    辯稱其未離開現場云云，實無可採。又二二號與二十號確水
    泥牆隔開，此有警方事後至現場拍攝之照片可證（見本院卷
    ），而二十號之攤販亦非與二二號同一老闆，如被告係要至
    隔壁繼續購物，依常情應先將粉紅色背心之價款付清，被告
    卻於未清付款前即持該物離去，顯有意圖為自己不法所有之
    意思甚明，本件事證明確，被告犯行，堪以認定，應予依法
    論科。
二、核被告所為，係犯刑法第三百二十條第一項之竊盜罪。爰審
    酌被告素行尚佳，併其犯罪之動機、目的、手段方式、對被
    害人所造成之損害非巨，及犯罪後態度等一切情狀，量處如
    主文所示之刑，並諭知易科罰金之折算標準。
據上論斷，應依刑事訴訟法第二百九十九條第一項前段，刑法第
三百三十條第一項、第四十一條第一項前段，罰金罰鍰提高標準
條例第一條前段、第二條，判決如主文。
本案經檢察官蔡孟利到庭執行職務。
中    華    民    國    95    年    6    月    30    日
                  刑事第一庭審判長法  官  曾淑華
                                  法  官  朱美璘
                                  法  官  王耀興
以上正本證明與原本無異。
如不服本判決書應於送達後10日內向本院提出上訴狀。
                                  書記官  劉晨輝
中    華    民    國    95    年    7     月    6     日
附錄本案論罪科刑法條全文
中華民國刑法第  320 條
意圖為自己或第三人不法之所有，而竊取他人之動產者，為竊盜
罪，處五年以下有期徒刑、拘役或五百元以下罰金。
意圖為自己或第三人不法之利益，而竊佔他人之不動產者，依前
項之規定處斷。
前二項之未遂犯罰之。


司法院資訊處製作；財團法人民間司法改革基金會備份。
